臺灣高等法院臺中分院刑事判決　　　 100年度上訴字第1450號
上　訴　人　臺灣彰化地方法院檢察署檢察官
上　訴　人
即　被　告　梁世榮
指定辯護人　本院公設辯護人劉秋蘭
上列上訴人因違反毒品危害防制條例案件，不服臺灣彰化地方法
院100 年度訴字第399 號中華民國100 年6 月8 日第一審判決（
起訴案號：臺灣彰化地方法院檢察署100 年度偵字第1548號），
提起上訴，本院判決如下：
    主  文
原判決撤銷。
梁世榮犯如附表所示之罪，均累犯，各處如附表宣告刑欄所示之
刑（含主刑、從刑）。主刑部分應執行有期徒刑拾陸年。
    事  實
一、梁世榮前曾犯詐欺罪，經臺灣彰化地方法院以95年度訴字第
    402 號判決判處有期徒刑4 月確定，嗣經同院以96年度聲減
    字第2009號裁定減刑為有期徒刑2 月確定，於民國97年1 月
    8 日縮短刑期執行完畢。仍不知警惕，明知海洛因為毒品危
    害防制條例所規範之第一級毒品，不得販賣及持有，竟為圖
    謀販賣毒品賺取量差之利益，各基於販賣第一級毒品海洛因
    之犯意，以其所使用之門號0000000000、0000000000號行動
    電話為與購毒者聯絡之工具，分別於附表所示之時間、地點
    ，販賣如附表所示之第一級毒品海洛因予陳瑞隆，並從中抽
    取部分之海洛因供己施用，以為利潤。嗣經警對梁世榮所持
    用之上開行動電話門號實施通訊監察，發現可疑而循線查獲
    ，並扣得NOKIA 廠牌手機1 支（序號：000000000000000 號
    ，含門號0000000000號SIM 卡1 張）、不詳廠牌手機1 支（
    序號：000000000000000 號，含門號0000000000號SIM 卡1
    張）等物（扣押於本院另案100 年度上重訴字第8 號案件）
    。
二、案經彰化縣警察局田中分局報請臺灣彰化地方法院檢察署檢
    察官偵查起訴。
    理  由
壹、證據能力之說明
一、查被告梁世榮於警詢、偵訊之自白，並無出於強暴、脅迫、
    利誘、詐欺、疲勞訊問、違法羈押或其他不正之方法，亦非
    違反法定障礙事由經過期間不得訊問或告知義務之規定所為
    ，依刑事訴訟法第156 條第1 項、第158 條之2 規定，應認
    均有證據能力。
二、按被告以外之人於偵查中向檢察官所為陳述，除顯有不可信
    之情況者外，得為證據，同法第159 條之1 第2 項定有明文
    。偵查中對被告以外之人（包括證人、鑑定人、告訴人、被
    害人及共同被告等）所為之偵查筆錄，或被告以外之人向檢
    察官所提之書面陳述，性質上均屬傳聞證據。惟現階段刑事
    訴訟法規定檢察官代表國家偵查犯罪、實施公訴，依法其有
    訊問被告、證人及鑑定人之權，證人、鑑定人且須具結，而
    實務運作時，檢察官偵查中向被告以外之人所取得之陳述，
    原則上均能遵守法律規定，不致違法取供，其可信度極高。
    本件證人陳瑞隆於檢察官偵查中所為之陳述，其未曾提及檢
    察官在偵查時有不法取供之情形，上開供述復無顯不可信之
    情況，依上說明，證人陳瑞隆於偵查中之證言自具有證據能
    力。
三、按有事實足認被告或犯罪嫌疑人有最輕本刑為3 年以上有期
    徒刑之罪嫌，並危害國家安全或社會秩序情節重大，而有相
    當理由可信其通訊內容與本案有關，且不能或難以其他方法
    蒐集或調查證據者，得發通訊監察書，通訊保障及監察法第
    5 條第1 項第1 款定有明文。又按通訊監察錄音之譯文，僅
    屬依據監聽錄音結果予以翻譯之文字，固具文書證據之外觀
    ，但實際上仍應認監聽所得之錄音帶或光碟，始屬調查犯罪
    所得之證物；刑事訴訟法第165 條之1 第2 項所稱之證物，
    如其蒐證程序合法，並經合法調查，自具證據能力。因此檢
    察官如提出通訊監察錄音之譯文為其證據方法，實乃以其監
    聽所得之錄音帶或光碟，為調查犯罪所得之證物，法院本應
    依刑事訴訟法第165 條之1 所列之方法調查，以判斷該錄音
    帶或光碟是否與通訊監察錄音之譯文相符。而監聽錄音製作
    之譯文，雖通常為偵查犯罪機關單方面製作，然若被告或訴
    訟關係人對其真實性並無爭執，經法院於審判期日提示譯文
    供當事人辨認、表示意見並為辯論者，程序自屬適法（最高
    法院95年度台上字第295 號、94年度台上字第4665號判決意
    旨參照）。查被告梁世榮所使用之0000000000、0000000000
    號行動電話，於附表所示時間經臺灣彰化地方法院核發通訊
    監察書實施通訊監察，而由彰化縣警察局田中分局依監聽錄
    音所製作之監聽譯文，經本院提示予檢察官、被告及辯護人
    後，迄言詞辯論終結前均無異議，且同意採為證據，對譯文
    內容真實性亦無爭執，是卷附通訊監察譯文均具證據能力。
四、按被告以外之人於審判外之言詞或書面陳述，除法律有規定
    者外，不得作為證據，刑事訴訟法第159 條第1 項固有明文
    ，惟被告以外之人於審判外之陳述，雖不符合同法第159 條
    之1 至第159 條之4 規定，但經當事人於審判程序同意作為
    證據，法院審酌該言詞陳述或書面陳述作成時之情況，認為
    適當者，亦得為證據，當事人、代理人或辯護人於法院調查
    證據時，知有第159 條第1 項不得為證據之情形，而未於言
    詞辯論終結前聲明異議者，視為有前項之同意，此觀同法第
    159 條之5 規定即明。經查，除證人梁世榮於偵訊之證述外
    （已如前述），本判決後開引用其餘各該被告以外之人於審
    判外之陳述（包含書面陳述），固亦皆屬傳聞證據，惟當事
    人及辯護人雖知上開證據資料為傳聞證據，但於本院準備程
    序及審判期日中均表示同意或無意見而不予爭執，且迄至言
    詞辯論終結前亦未再聲明異議，本院審酌上開證據資料製作
    時之情況尚無違法不當等瑕疵，且與本案具有關連性，認為
    以之作為證據應屬適當，揆諸前開規定，爰逕依刑事訴訟法
    第159 條之5 規定，認該等證據資料均具有證據能力。
五、扣案NOKIA 廠牌手機1 支（序號：000000000000000 號，含
    門號0000000000號SIM 卡1 張）、不詳廠牌手機1 支（序號
    ：000000000000000 號，含門號0000000000號SIM 卡1 張）
    等物（扣於本院99年度訴字第1297號案件），係以物件之存
    在及其呈現之狀態為證據資料，性質上屬物證而非供述證據
    ，並無傳聞法則之適用，且該等扣案物係經員警合法執行搜
    索程序所扣得，且與本案具有關聯性，自有證據能力。
貳、實體方面之理由
一、認定犯罪事實所憑之證據及理由：
  (一)訊據被告梁世榮就上開犯罪事實，於警詢、偵查、原審及本
    院審理中均坦承不諱（見警卷第1 至4 頁、偵卷第22至25頁
    、原審卷第32、34頁反面、97頁反面、190 至194 頁、本院
    卷第34頁反面、60頁反面），核與證人陳瑞隆於警詢、偵查
    中及原審審理時之證述相符（見警卷第8 至11頁、偵卷第14
    至18頁、原審卷第185 頁反面至188 頁），復有彰化縣警察
    局田中分局嫌疑人指認相片、被告梁世榮所持用之門號0000
    000000、0000000000號行動電話通訊監察譯文及通訊監察書
    、彰化縣警察局田中分局扣押物品清單影本在卷可稽（見警
    卷第11、23至38頁、本院卷第53頁），並有上開手機及門號
    SIM 卡扣案可資佐證（扣押於本院另案100 年度上重訴字第
    8 號案件中）。又證人陳瑞隆確有施用第一級毒品海洛因之
    前科素行，亦有證人陳瑞隆之臺灣高等法院被告前案紀錄表
    在卷可稽（見原審卷第88至89頁），足認被告之自白與事實
    相符，堪以採認。
  (二)按販賣毒品之所謂販賣行為，須行為人主觀上有營利意圖，
    且客觀上有販入或賣出毒品行為，即足構成，至於實際上是
    否已經獲利，則非所問；必也始終無營利之意思，而以原價
    或低於原價有償讓與他人，方難謂為販賣行為，而僅得以轉
    讓罪論處（參照最高法院93年度台上字第1651號判決要旨）
    。又販賣海洛因毒品本無一定價格，各次買賣之價格，當亦
    各有差異，隨供需雙方之資力、關係之深淺、需求之數量、
    貨源之充裕與否、販賣者對於資金之需求如何即殷切與否，
    以及政府查緝之態度，進而為各種不同之風險評估，而為機
    動性之調整，是其價格標準，自非一成不變，且販賣者從各
    種「價差」或「量差」或係「純度」謀取利潤方式，或有差
    異，然其所圖利益之非法販賣行為目的，則屬相同，並無二
    致。本件被告於警詢、偵查中及原審審理時均表示其係從販
    出之毒品中抽出一定比例供己施用（見警卷第3 頁反面、偵
    卷第24頁、原審卷第194 頁反面），且被告確有販賣如附表
    所示之海洛因予證人陳瑞隆，已經調查屬實，考量社會大眾
    均知買賣海洛因係非法行為之客觀社會環境，依據前開積極
    證據及經驗法則綜合研判，被告基於營利之意圖而販賣第一
    級毒品，要無疑義。
  (三)綜上所述，本件犯罪事證明確，被告販賣第一級毒品海洛因
    之犯行，堪以認定。
二、論罪科刑之理由：
  (一)按海洛因為毒品危害防制條例第2 條第2 項第1 款所定之第
    一級毒品，不得非法販賣、持有。核被告梁世榮所為如附表
    所示之犯行，均係犯毒品危害防制條例第4 條第1 項之販賣
    第一級毒品罪。又被告各次因販賣而分別持有第一級毒品海
    洛因之低度行為，分別為各次販賣第一級毒品海洛因之高度
    行為所吸收，均不另論罪。
  (二)被告所為如附表所示各次販賣第一級毒品之犯行，犯意有別
    ，行為互殊，應予分論併罰。
  (三)被告前曾犯詐欺罪，經臺灣彰化地方法院以95年度訴字第40
    2 號判決判處有期徒刑4 月確定，嗣經同院以96年度聲減字
    第2009號裁定減刑為有期徒刑2 月確定，於97年1 月8 日縮
    短刑期執行完畢等情，有臺灣高等法院被告前案紀錄表及在
    監在押全國紀錄表各1 份在卷可稽，其於有期徒刑執行完畢
    後，5 年以內故意再犯本案有期徒刑以上之各罪，均為累犯
    ，除法定本刑為死刑及無期徒刑部分不得加重外，應依刑法
    第47條第1 項之規定規定，各加重其刑。
  (四)按犯第4 條至第8 條之罪於偵查及審判中均自白者，減輕其
    刑，毒品危害防制條例第17條第2 項定有明文。又按被告縱
    曾於偵查或審判中否認犯罪，然僅須於偵查及審判中各有一
    次自白，即符合此項減輕其刑規定，不以始終承認犯行為必
    要；又自白係對自己之犯罪事實全部或主要部分為肯定供述
    ，即使時日、處所、行為態樣等非構成犯罪事實之要素略有
    不符，亦不影響其為自白（最高法院99年度台上字第5731、
    5522、4874號判決意旨參照）。本件被告就附表所示各次犯
    行於偵查中及審判中均自白犯行（見警卷第1 至4 頁、偵卷
    第22至25頁、原審卷第32、34頁反面、97頁反面、190至194
    頁、本院卷第34頁反面、60頁反面），應依毒品危害防制條
    例第17條第2 項規定，減輕其刑。刑有加重及減輕部分，並
    依法先加後減之。
  (五)本件被告販賣海洛因之對象僅陳瑞隆1 人，且各次販賣數量
    並非甚多，本院就被告客觀之犯行與主觀之惡性二者加以考
    量其犯罪情狀，認在客觀上顯非不可憫恕，以其犯罪情狀而
    言，縱使依毒品危害防制條例第17條第2 項之規定減輕後，
    量處最低刑度仍嫌過重，難謂符合罪刑相當性及比例原則，
    更無從與大毒梟之惡行有所區隔，堪認情輕法重，在客觀上
    足以引起一般之同情，應適用刑法第59條之規定，酌量減輕
    其刑；原審認為被告犯本件之罪已符合毒品危害防制條例第
    17條第2 項減輕其刑之規定，已無情輕法重之問題，自無再
    援用刑法第59條酌減其刑之必要，尚有未恰。檢察官上訴意
    旨稱原審判決所定之執行刑度過低而有未當之處，固無可取
    ；被告據此上訴指摘原審判決不當，其上訴為有理由，應由
    本院予以撤銷改判。
  (六)爰審酌被告前有竊盜、詐欺及施用毒品等前科紀錄，有臺灣
    高等法院被告前案紀錄表在卷可參，素行非佳，其因本身染
    有毒癮，鋌而走險從事販毒交易，明知海洛因為第一級毒品
    ，施用後容易成癮，非但對施用者身心造成傷害，且多有施
    用致死之案例，而因其成癮性，常使施用者經濟地位發生實
    質改變而處於劣勢，容易造成家庭破裂、衍生其他型態之犯
    罪，可能危害社會治安，甚而戕害國力，為國家嚴格查禁之
    違禁物，仍不顧其販賣對象可能面臨之困境，販賣毒品予他
    人施用，致生危害於社會非輕，並審酌被告販毒所得尚非甚
    鉅，且於犯後自白犯罪，態度尚屬良好，暨其智識程度、犯
    罪之動機等一切情狀，分別量處如附表宣告刑欄所示之刑，
    並定其應執行之刑。
  (七)沒收：
    按犯毒品危害防制條例第4 條之罪者，其供犯罪所用或因犯
    罪所得之財物應予沒收，如全部或一部不能沒收時，追徵其
    價額或以其財產抵償之，該條例第19條第1 項規定甚明。該
    條規定屬相對沒收主義之立法，依該條規定宣告沒收者，以
    屬於被告所有之供犯罪所用或因犯罪所得之物為限（最高法
    院93年度台上字第462 號判決意旨參照）。經查：
  1.所謂「其因犯罪所得之財物」，並不以當場搜獲扣押者為限
    ；而販賣毒品所得之對價，不問其中何部分屬於成本，何部
    分屬於犯罪所得之財物，應均予沒收，始與上開法條之規定
    符合；且因犯罪所得之財物，亦不能與正常營利事業計算營
    利所得之情形，相提並論（最高法院65年度第5 次刑庭庭推
    總會議決議意旨參照）。查被告所為如附表所示販賣第一級
    毒品犯行，依其交易狀況，業已收取如附表所示之全部販毒
    對價，該等財物屬被告犯毒品危害防制條例第4 條之罪所得
    之財物，應依毒品危害防制條例第19條第1 項規定諭知沒收
    如附表宣告刑欄所示，並諭知如全部或一部不能沒收時，以
    其財產抵償之。
  2.本件被告為附表所示各次犯行所用之NOKIA 廠牌手機1 支（
    序號：000000000000000 號，含門號0000000000號SIM 卡1
    張）、不詳廠牌手機1 支（序號：000000000000000 號，含
    門號0000000000號SIM 卡1 張），均係被告所有之物，且經
    本院另案查扣在案（本院100 年度重上訴字第8 號案件，99
    年度保字第2465號扣押物品清單，影本見本院卷第53頁），
    業據被告供述在卷，核與證人陳瑞隆所述相符（均詳前述）
    ，爰均依毒品危害防制條例第19條第1 項之規定宣告沒收，
    又前開物品既經扣案，無全部或一部不能沒收之可能，自無
    需諭知追徵其價額或以其財產抵償之。
據上論斷，應依刑事訴訟法第369 條第1 項前段、第364 條、第
299 條第1 項前段，毒品危害防制條例第4 條第1 項、第17條第
2 項、第19條第1 項，刑法第11條、第47條第1 項、第51條第5
款、第59條，判決如主文。
本案經檢察官劉翼謀到庭執行職務。
中    華    民    國   100    年    11    月    9     日
            刑事第十一庭   審判長法  官   郭  同  奇
                                 法  官   許  冰  芬
                                 法  官   陳  慧  珊
以上正本證明與原本無異。
如不服本判決應於收受送達後十日內向本院提出上訴書狀，其未
敘述上訴之理由者，並得於提起上訴後十日內向本院補提理由書（
均須按他造當事人之人數附繕本）「切勿逕送上級法院」。
                                 書記官   賴  成  育
中    華    民    國   100    年    11    月    9     日
附表：
┌─┬──────┬────┬─────┬─────┬─────┬───────────┐
│編│  時  間    │地  點  │梁世榮持用│陳瑞隆持用│毒品種類、│     宣  告  刑       │
│號│            │        │之行動電話│之行動電話│交易金額及│                      │
│  │            │        │門號      │門號      │次數      │                      │
├─┼──────┼────┼─────┼─────┼─────┼───────────┤
│ 1│99年4 月29日│彰化縣彰│          │          │以新臺幣（│梁世榮販賣第一級毒品，│
│  │上午10時25分│化市八卦│0000000000│0000000000│下同）3000│累犯，處有期徒刑拾年。│
│  │許電話聯絡後│山上體育│          │          │元之價格販│販賣毒品所得新臺幣仟│
│  │不久。      │場附近菜│          │          │賣海洛因予│元沒收之，如全部或一部│
│  │            │市場旁。│          │          │陳瑞隆1 次│不能沒收時，以其財產抵│
│  │            │        │          │          │。        │償之；另案所扣之NOKIA │
│  │            │        │          │          │          │廠牌手機壹支（序號：35│
│  │            │        │          │          │          │0000000000000 號，含門│
│  │            │        │          │          │          │號0000000000號SIM 卡壹│
│  │            │        │          │          │          │張）沒收之。          │
├─┼──────┼────┼─────┼─────┼─────┼───────────┤
│ 2│99年4 月29日│彰化縣彰│0000000000│0000000000│以1000元之│梁世榮販賣第一級毒品，│
│  │上午10時41分│化市八卦│          │          │價格販賣海│累犯，處有期徒刑玖年。│
│  │許電話聯絡後│山忠烈祠│          │          │洛因予陳瑞│販賣毒品所得新臺幣壹仟│
│  │不久。      │旁。    │          │          │隆1 次。  │元沒收之，如全部或一部│
│  │            │        │          │          │          │不能沒收時，以其財產抵│
│  │            │        │          │          │          │償之；另案所扣之NOKIA │
│  │            │        │          │          │          │廠牌手機壹支（序號：35│
│  │            │        │          │          │          │0000000000000 號，含門│
│  │            │        │          │          │          │號0000000000號SIM 卡壹│
│  │            │        │          │          │          │張）沒收之。          │
├─┼──────┼────┼─────┼─────┼─────┼───────────┤
│ 3│99年5 月1 日│彰化縣彰│0000000000│0000000000│以1000元之│梁世榮販賣第一級毒品，│
│  │上午8 時許。│化市八卦│          │          │價格販賣海│累犯，處有期徒刑玖年。│
│  │（於前一日晚│山上某不│          │          │洛因予陳瑞│販賣毒品所得新臺幣壹仟│
│  │間10時42分許│詳地點  │          │          │隆1 次。  │元沒收之，如全部或一部│
│  │電話聯絡）  │        │          │          │          │不能沒收時，以其財產抵│
│  │            │        │          │          │          │償之；另案所扣之NOKIA │
│  │            │        │          │          │          │廠牌手機壹支（序號：35│
│  │            │        │          │          │          │0000000000000 號，含門│
│  │            │        │          │          │          │號0000000000號SIM 卡壹│
│  │            │        │          │          │          │張）沒收之。          │
├─┼──────┼────┼─────┼─────┼─────┼───────────┤
│ 4│99年7 月28日│彰化縣彰│0000000000│0000000000│以1000元之│梁世榮販賣第一級毒品，│
│  │上午11時13分│化市彰南│          │          │價格販賣海│累犯，處有期徒刑玖年。│
│  │許電話聯絡後│路1段361│          │          │洛因予陳瑞│販賣毒品所得新臺幣壹仟│
│  │約20分鐘。  │巷9 弄3 │          │          │隆1 次。  │元沒收之，如全部或一部│
│  │            │號梁世榮│          │          │          │不能沒收時，以其財產抵│
│  │            │住處附近│          │          │          │償之；另案所扣之NOKIA │
│  │            │        │          │          │          │廠牌手機壹支（序號：35│
│  │            │        │          │          │          │0000000000000 號，含門│
│  │            │        │          │          │          │號0000000000號SIM 卡壹│
│  │            │        │          │          │          │張）沒收之。          │
│  │            │        │          │          │          │                      │
├─┼──────┼────┼─────┼─────┼─────┼───────────┤
│ 5│99年7 月29日│彰化縣彰│0000000000│0000000000│以3000元之│梁世榮販賣第一級毒品，│
│  │上午9 時50分│化市八卦│          │          │價格販賣海│累犯，處有期徒刑拾年。│
│  │許電話聯絡後│山上某不│          │          │洛因予陳瑞│販賣毒品所得新臺幣仟│
│  │約20分鐘。  │詳地點  │          │          │隆1 次。  │元沒收之，如全部或一部│
│  │            │        │          │          │          │不能沒收時，以其財產抵│
│  │            │        │          │          │          │償之；另案所扣之NOKIA │
│  │            │        │          │          │          │廠牌手機壹支（序號：35│
│  │            │        │          │          │          │0000000000000 號，含門│
│  │            │        │          │          │          │號0000000000號SIM 卡壹│
│  │            │        │          │          │          │張）沒收之。          │
├─┼──────┼────┼─────┼─────┼─────┼───────────┤
│ 6│99年7 月31日│彰化縣彰│0000000000│0000000000│以1000元之│梁世榮販賣第一級毒品，│
│  │上午9 時4 分│化市八卦│          │          │價格販賣海│累犯，處有期徒刑玖年。│
│  │許電話聯絡後│山上某不│          │          │洛因予陳瑞│販賣毒品所得新臺幣壹仟│
│  │約20分鐘。  │詳地點  │          │          │隆1 次。  │元沒收之，如全部或一部│
│  │            │        │          │          │          │不能沒收時，以其財產抵│
│  │            │        │          │          │          │償之；另案所扣之NOKIA │
│  │            │        │          │          │          │廠牌手機壹支（序號：35│
│  │            │        │          │          │          │0000000000000 號，含門│
│  │            │        │          │          │          │號0000000000號SIM 卡壹│
│  │            │        │          │          │          │張）沒收之。          │
├─┼──────┼────┼─────┼─────┼─────┼───────────┤
│ 7│99年8 月1 日│彰化縣彰│0000000000│0000000000│以1000元之│梁世榮販賣第一級毒品，│
│  │上午9 時20分│化市八卦│          │          │價格販賣海│累犯，處有期徒刑玖年。│
│  │許電話聯絡後│山體育場│          │          │洛因予陳瑞│販賣毒品所得新臺幣壹仟│
│  │約20分鐘。  │附近吊橋│          │          │隆1 次。  │元沒收之，如全部或一部│
│  │            │處。    │          │          │          │不能沒收時，以其財產抵│
│  │            │        │          │          │          │償之；另案所扣之NOKIA │
│  │            │        │          │          │          │廠牌手機壹支（序號：35│
│  │            │        │          │          │          │0000000000000 號，含門│
│  │            │        │          │          │          │號0000000000號SIM 卡壹│
│  │            │        │          │          │          │張）沒收之。          │
├─┼──────┼────┼─────┼─────┼─────┼───────────┤
│ 8│99年7 月18日│梁世榮位│0000000000│0000000000│以1000元之│梁世榮販賣第一級毒品，│
│  │上午9 時28分│於彰化縣│          │          │價格販賣海│累犯，處有期徒刑玖年。│
│  │許電話聯絡後│彰化市彰│          │          │洛因予陳瑞│販賣毒品所得新臺幣壹仟│
│  │約20分鐘。  │南路1段 │          │          │隆1 次。  │元沒收之，如全部或一部│
│  │            │361 巷9 │          │          │          │不能沒收時，以其財產抵│
│  │            │弄3 號住│          │          │          │償之；另案所扣之不詳廠│
│  │            │處附近夜│          │          │          │牌手機壹支（序號：3555│
│  │            │市。    │          │          │          │00000000000 號，含門號│
│  │            │        │          │          │          │0000000000號SIM 卡壹張│
│  │            │        │          │          │          │）沒收之。            │
├─┼──────┼────┼─────┼─────┼─────┼───────────┤
│ 9│99年7 月24日│彰化縣彰│0000000000│0000000000│以1000元之│梁世榮販賣第一級毒品，│
│  │上午8 時52分│化市八卦│          │          │價格販賣海│累犯，處有期徒刑玖年。│
│  │許電話聯絡後│山上體育│          │          │洛因予陳瑞│販賣毒品所得新臺幣壹仟│
│  │約20分鐘。  │館附近。│          │          │隆1 次。  │元沒收之，如全部或一部│
│  │            │        │          │          │          │不能沒收時，以其財產抵│
│  │            │        │          │          │          │償之；另案所扣之不詳廠│
│  │            │        │          │          │          │牌手機壹支（序號：3555│
│  │            │        │          │          │          │00000000000 號，含門號│
│  │            │        │          │          │          │0000000000號SIM 卡壹張│
│  │            │        │          │          │          │）沒收之。            │
├─┼──────┼────┼─────┼─────┼─────┼───────────┤
│10│99年7 月27日│彰化縣彰│0000000000│0000000000│以3000元之│梁世榮販賣第一級毒品，│
│  │下午5 時4 分│化市彰南│          │          │價格販賣海│累犯，處有期徒刑拾年。│
│  │許電話聯絡後│路彰化百│          │          │洛因予陳瑞│販賣毒品所得新臺幣仟│
│  │約20分鐘。  │貨附近。│          │          │隆1 次。  │元沒收之，如全部或一部│
│  │            │        │          │          │          │不能沒收時，以其財產抵│
│  │            │        │          │          │          │償之；另案所扣之不詳廠│
│  │            │        │          │          │          │牌手機壹支（序號：3555│
│  │            │        │          │          │          │00000000000 號，含門號│
│  │            │        │          │          │          │0000000000號SIM 卡壹張│
│  │            │        │          │          │          │）沒收之。            │
└─┴──────┴────┴─────┴─────┴─────┴───────────┘
【附錄本案論罪科刑法條】
毒品危害防制條例第4 條第1 項：
製造、運輸、販賣第一級毒品者，處死刑或無期徒刑；處無期徒
刑者，得併科新臺幣 2 千萬元以下罰金。